【裁判字號】    98,聲,2043
【裁判日期】    980710
【裁判案由】    聲請交保
【裁判全文】
臺灣高等法院刑事裁定                  98年度聲字第2043號
聲  請  人
即  被  告  甲○○
                      1號
選任辯護人  賴錫卿律師
上列聲請人因強盜等案件（本院97年度重上更（五）字第97號）
，聲請具保停止羈押，本院裁定如下：
    主  文
聲請駁回。
    理  由
一、聲請人即被告甲○○聲請意旨略以：
（一）被告之友人於民國98年4月中旬至新竹縣戊○○家探詢，
      戊○○之家人答稱：戊○○不在家、不方便告知聯絡電話
      等語，可證明戊○○人還好好的，雖新竹縣竹北市戶政事
      務所覆本院函所附戶籍謄本，已登記戊○○死亡，仍有進
      一步深入調查之必要。而證人乙○○、丁○○、丙○○之
      證言，可以證明被告係為己○○扛罪，被告案發當時沒有
      進入店內，有關己○○取走戊○○身上金錢等案情，是被
      告從他人之警詢筆錄所得知，是由己○○潑灑汽油及放火
      ，被告沒有強盜殺人。
（二）被告覺得自己當初的做法錯了，不應找己○○等少年把人
      押走，以致發生本案，更不該在事情發生後，替己○○扛
      下罪責，作出不利己的自白，以致於歷審皆被判重刑，惟
      被告羈押至今已9年多，也應該關夠了。而被告之母親年
      紀大又生病，需人照顧，希望可以回家照顧生病的母親，
      及養育2個年幼的小孩，爰請求讓被告交保並限制住居，
      被告保證隨傳隨到，絕無逃亡之虞云云。
二、經查：
（一）被告前經本院訊問後，認為其犯法定本刑為死刑、無期徒
      刑、10年以上有期徒刑之強盜而故意殺人罪，犯罪嫌疑重
      大，有刑事訴訟法第101條第1項第3款情形，非予羈押，
      顯難進行審判，於97年6月11日裁定執行羈押，嗣均經訊
      問被告後，先後裁定自97年9月11日、97年11月11日、98
      年1月11日、98年3月11日、98年5月11日、98年7月11日起
      延長其羈押期間2月在案。本案被告並無刑事訴訟法第114
      條所定，不得駁回具保停止羈押聲請之事由。被告雖否認
      有強盜殺人犯行，並辯稱：本件須再調查被害人戊○○是
      否真已死亡云云。惟被害人戊○○已死亡之事實，經本院
      囑請法務部法醫研究所提供解剖被害人身體所留之DNA檢
      體，由法務部調查局進行DNA比對查明無誤，有法務部調
      查局97年11月6日調科肆字第09700450850號鑑定書附卷可
      憑，被告辯稱本件被害人並未死亡，實屬無稽，其涉犯強
      盜而故意殺人罪，犯罪嫌疑確屬重大。至於聲請意旨所稱
      被告後悔自己當初作法錯誤、其母親及2名小孩需要照顧
      ，及被告自認已遭羈押夠久等節，均非本院審酌是否准許
      被告具保停止羈押之法定事由，當不得僅依被告自稱會隨
      傳隨到、無逃亡之虞等片面之詞，而認被告無繼續羈押之
      必要。
（二）綜上，本件被告聲請具保停止羈押，核無理由，應予駁回
      。
三、據上論斷，依刑事訴訟法第121條第1項，裁定如主文。
中    華    民    國    98    年    7     月    10    日
                  刑事第十三庭  審判長法  官   曾德水
                                      法  官   林婷立
                                      法  官   陳恆寬
以上正本證明與原本無異。
如不服本裁定，應於收受送達後五日內向本院提出抗告狀。
                                      書記官   黃家麟
中    華    民    國    98    年    7     月    13    日


司法院資訊處製作；財團法人民間司法改革基金會備份。
